【裁判字號】    97,上易,2045
【裁判日期】    970925
【裁判案由】    竊盜
【裁判全文】
臺灣高等法院刑事判決                97年度上易字第2045號
上  訴  人
即  被  告  乙○○
上列上訴人因竊盜案件，不服臺灣新竹地方法院97年度易字第41
3號，中華民國97年7月10日第一審判決（起訴案號：臺灣新竹地
方法院檢察署97年度偵字第2610號），提起上訴，本院判決如下
：
    主      文
上訴駁回。
    事  實
一、乙○○前因違反毒品危害防制條例案件，經原審法院於民國
    （下同）94年12月30日以94年度竹簡字第1115號判決判處有
    期徒刑5月確定；又因違反毒品危害防制條例案件，經原審
    法院於95年4月12日以95年度竹簡字第414號判決判處有期徒
    刑6月確定；又另犯竊盜罪，經原審法院於96年10月12日以
    95年度易字第232號判決判處有期徒刑7月，上揭3案件經原
    審法院以96年度聲減字第2928號裁定分別減刑為有期徒刑2
    月又15日、3月、3月又15日，定應執行刑為有期徒刑8月又
    15日，於96年3月31日縮刑期滿執行完畢。甲○○前因違反
    毒品危害防制條例案件，經原審法院於96年7月16日以96年
    度竹簡字第741號判決判處有期徒刑6月確定，嗣經原審法院
    於96年9月21日以96年度聲減字第2091號裁定減刑為有期徒
    刑3月，於96年10月2日易科罰金執行完畢（於本件均構成累
    犯）。詎其等均不知悔改，單獨或共同為以下之攜帶兇器竊
    盜行為。
  (一)乙○○意圖為自己不法之所有，於97年2月19日上午某時，
    趁新竹市○○路233號風城購物中心歇業之際，攜帶頭燈及
    持其所有客觀上足以對人之生命、身體構成威脅可供兇器使
    用之尖嘴鉗1支、刀片2支，自該購物中心停車場車道進入地
    下4樓之停車場內（無故侵入建築物部分未據告訴），以尖
    嘴鉗剪斷竊取天花板線槽內之電纜線1批（重約416公斤），
    得手後當場以刀片去除部分電纜線外皮，欲變賣供己花用。
    旋於同日上午10時許，為上開購物中心員工楊宗銘發現報警
    查獲，並扣得電纜線1批（重約416公斤）、尖嘴鉗1支、刀
    片2支及頭燈1個（乙○○此部分竊盜犯行業經原審法院判處
    罪刑確定）。
  (二)緣甲○○其乾妹妹之父親在新竹市○○路23巷66號1樓開設
    存德中醫診所，因該中醫診所之冷氣線路出問題，甲○○受
    其乾妹妹之託偕同略懂水電之乙○○前往查看。乙○○因見
    上址3樓之華揚保齡球館歇業無人看管而認有機可乘，竟意
    圖為自己不法之所有，於查看冷氣線路當日，即在上址逃生
    門把手處繫綁電線並將電線卡置於逃生門門縫下以利開啟侵
    入。其後於97年3月上旬某日，駕駛其所有車號L8-8310號自
    用小客車，前往丙○○經營之華揚保齡球館，自該址防火巷
    開啟逃生門侵入後上至3樓屋內（無故侵入建築物部分未據
    告訴），持其所有客觀上足以對人之生命、身體構成威脅可
    供兇器使用之電纜剪1支，剪斷並竊取該保齡球館內之電纜
    線1批（重量不詳），得手後搬運至前揭車輛行李箱內，載
    運至其住處即新竹市○○路40巷18號4樓內藏放，行竊所用
    之電纜剪1支則藏置於華揚保齡球館冷氣旁裝潢夾層內，欲
    供下次行竊所用。
  (三)乙○○見華揚保齡球館內電纜線甚多，另與甲○○共同基於
    為自己不法所有之犯意聯絡，於97年4月初某日，由乙○○
    駕駛前揭車號L8-8310號自用小客車搭載甲○○，前往華揚
    保齡球館，自該址防火巷進入開啟逃生門後上樓侵入3樓屋
    內（無故侵入建築物部分未據告訴），輪流分持乙○○所有
    藏置該址之電纜剪1支，剪斷竊取電纜線1批，得手後搬運至
    上開車輛行李箱內，載運至乙○○前揭住處內，並分別在乙○○住處頂樓或地下室去除電纜線外皮，再以上揭車輛陸續
    載運電纜線至址設新竹市○○路○段268巷85號之昇進企業社
    資源回收場、新竹縣寶山鄉○○路201號之永志資源回收場
    內予以變賣，分別出售予不知情之羅政權、鄧凱雄（已由檢
    察官於97年5月23日以97年度偵字第2610號為不起訴處分）
    ，所得款項由2人朋分花用。嗣於97年4月11日下午2時15分
    許，為警接獲線報前往乙○○上開住處，發覺其等正持有電
    纜線下樓，當場逮捕乙○○，而甲○○因見警到來，隨即往
    地下室逃逸，並將其手中之電纜線4捆丟棄至1樓室內電梯前
    及1樓往地下室樓梯間，經警追緝至地下室而逮捕甲○○；
    後經乙○○同意搜索，在其所有車號L8-8310號自用小客車
    內扣得已去除電纜線外皮之銅線3捆，在該址頂樓加蓋鐵皮
    屋內扣得電纜線2包，在6樓電梯前扣得電纜線4包，在地下
    室扣得乙○○所有磅秤2台，另在1樓室內電梯前及1樓往地
    下室樓梯間扣得甲○○逃逸時丟棄之電纜線各2捆（共計扣
    得電纜線重約268公斤）；並由乙○○帶同警員前往華揚保
    齡球館在冷氣旁裝潢夾層內扣得前開電纜剪1支（乙○○、
    甲○○此部分共同竊盜犯行業經原審法院判處罪刑確定）。
    並循線查獲上情。
二、案經新竹市警察局移送臺灣新竹地方法院檢察署檢察官偵查
    起訴。
    理  由
一、按被告以外之人於審判外之陳述，雖不符刑事訴訟法第159
    條之1至第159條之4之規定，惟經當事人於審判程序同意作
    為證據，法院審酌該言詞陳述或書面陳述作成時之情況，認
    為適當者，亦得為證據；當事人、代理人或辯護人於法院調
    查證據時，知有刑事訴訟法第159條第1項不得為證據之情形
    ，而未於言詞辯論終結前聲明異議者，視為有前項之同意，
    刑事訴訟法第159條之1、第159條之5第1項、第2項分別定有
    明文。經查，本判決下列所引用之被告以外之人於審判外之
    陳述，檢察官、被告及被告之辯護人於本院言詞辯論終結前
    均未就其證據能力聲明異議，被告亦未聲請傳喚證人為交互
    詰問，本院審酌該證據資料製作時較無人情施壓或干擾，亦
    無不當取供，及證明力明顯過低之瑕疵，認以之作為證據應
    屬適當，故揆諸前開規定，認前揭證據資料有證據能力。又
    本件認定事實所引用之卷內文書證據及物證之證據能力部分
    ，並無證據證明係公務員違背法定程序所取得，檢察官、被
    告及被告辯護人於原審及本院亦均未主張排除前開物證之證
    據能力，且迄於原審及本院言詞辯論終結前均未表示異議，
    本院經審酌前開物證並非公務員違背法定程序所取得，亦無
    刑事訴訟法第159條之4顯有不可信之情況，故上揭物證均有
    證據能力，均核先敘明。
二、上開事實一、(二)部分，業據上訴人即被告乙○○於檢察官訊
    問及原審法院審理時均坦承不諱（見97年度偵字第2610號偵
    查卷第123至125頁，原審卷第57至59頁），惟於本院審理時
    改口辯稱：這次有去但沒有偷云云。經查，被告乙○○於上
    揭所坦承係利用查看冷氣線路當日，在華揚保齡球館逃生門
    把手處繫綁電線卡住門縫，以利本次侵入竊盜之犯行，核與
    證人甲○○於檢察官訊問時具結證述及原審法院審理時供稱
    其邀同被告前往某中醫診所查修冷氣線路，當時樓上的華揚
    保齡球館老闆有開門讓渠等進去查看等情節（見同上偵查卷
    第121至123頁，原審卷第59頁），及證人即華揚保齡球館負
    責人丙○○警詢時證述被竊之情節相符（見同上偵查卷第36
    至37頁），並有被害人丙○○出具之贓物認領保管單1紙、
    搜索扣押筆錄及目錄表各2份、刑案偵查及查獲現場之照片
    數幀附卷及扣案之電纜線7捆、6包、電纜剪1支足資佐證（
    見同上偵卷第38、39至60頁），堪認被告乙○○前開自白與
    事實相符，足以採信。被告辯稱這次只有去查看地形並沒有
    偷云云，自不足採。又被告乙○○於上訴狀中另辯稱其有智
    能不足之疾病，有免役證明書可證，依刑法第19條第2項、
    第57條第6款之規定，得減輕其刑云云，惟查，被告屢犯毒
    品、竊盜等罪，已歷經多次訴訟，有本院被告前案紀錄表附
    卷可稽，且於本件犯罪中，預先留下入侵偷竊之路線，於行
    竊後並留下行竊工具以利下次犯行等情，尚難認被告有因智
    能不足而致辨識行為違法或依其辨識而行為之能力有顯著減
    低現象，且被告在本院審理中對答正常，亦難認其已達精神
    耗弱，自不得以此獲邀減刑之寬典。末查，被告乙○○雖於
    警詢中曾供述其於97年3月2日、5日、8日、12日、15日、18
    日、21日、24日、27日、30日、4月5日、10日與證人甲○○
    共同前往華揚保齡球館行竊電纜線等語（見同上偵卷第8頁
    反面），證人甲○○亦於警詢時自承有一起前往華揚保齡球
    館剪過電纜線，一起去過不超過5次等語（見同上偵卷第15
    頁），偵訊時又改稱大約去了10次等語（見同上偵卷第90頁
    ）。惟查，被告乙○○偵訊時改證稱：我跟甲○○只有去1
    次，是在97年4月初我跟甲○○一起去的，另1次是97年3月
    初我自己1個人去，97年3月初到被查獲期間，只有去過2次
    等語（見同上偵卷第121、124至125頁）；核與證人甲○○
    於同日供稱跟被告乙○○只有在97年4月初去1次等語相符（
    見同上偵卷第121頁）。則被告乙○○前於警詢偵查時自白
    前往華揚保齡球館行竊10餘次，既經被告嗣後於偵查中否認
    ，本院尚難僅依其前後不一，又無其他佐證之自白，遽為不
    利被告之認定，附此敘明。綜上所述，本案事證明確，被告
    此部分攜帶兇器竊盜犯行堪以認定，應依法論科。
三、核被告乙○○於事實欄一、(二)所為，係犯刑法第321條第1項
    第3款之攜帶兇器竊盜罪。被告有如事實欄所載之犯罪科刑
    ，並經執行完畢等情，有本院被告前案紀錄表附卷可稽，其
    於有期徒刑執行完畢後，5年以內故意再犯本件有期徒刑以
    上之罪，為累犯，應加重其刑。原審以被告此部分罪證明確
    ，引用刑法第321條第1項第3款、第47條第1項之規定，並審
    酌被告犯罪後於偵查及原審中均坦承犯行，惟正值青壯年不
    求以正當方式賺取財物，竟竊盜他人電纜線販售牟利，所為
    對被害人造成相當之損害及不便，竊得之財物價值非低，且
    係於另案竊盜案件偵審中犯本件之竊盜罪，足見不知悛悔，
    惡性較大，暨其等之生活狀況、品行、智識程度、犯罪之動
    機、目的、手段等一切情狀，量處有期徒刑8月，並敘明扣
    案之尖嘴鉗1支，係被告乙○○所有用以行竊之工具，業據
    其陳明在卷，依刑法第38條第1項第2款之規定宣告沒收，認
    事用法，核無不合。被告就事實一、(二)部分提起上訴執上揭
    辯詞指摘原判決不當，為無理由，應予駁回。
據上論斷，應依刑事訴訟法第368條，判決如主文。
本案經檢察官覃正祥到庭執行職務。
中    華    民    國    97    年    9    月    25     日
                  刑事第二庭  審判長法  官 洪光燦
                                    法  官 宋明蒼
                                    法  官 李麗玲
以上正本證明與原本無異。
不得上訴。
                                    書記官 吳素雲
中    華    民    國    97    年    9     月    26    日
附錄本案論罪科刑法條全文：
中華民國刑法第321條（加重竊盜罪）
犯竊盜罪而有左列情形之一者，處六月以上、五年以下有期徒刑：
一、於夜間侵入住宅或有人居住之建築物、船艦或隱匿其內而犯
    之者。
二、毀越門扇、牆垣或其他安全設備而犯之者。
三、攜帶兇器而犯之者。
四、結夥三人以上而犯之者。
五、乘火災、水災或其他災害之際而犯之者。
六、在車站或埠頭而犯之者。
前項之未遂犯罰之。


司法院資訊處製作；財團法人民間司法改革基金會備份。
